臺灣彰化地方法院刑事判決　　　　　　　　94年度易字第26號
公　訴　人　臺灣彰化地方法院檢察署檢察官宙股
被　　　告　己○○
　　　　　　　　　　號
上列被告因恐嚇取財等案件，經檢察官提起公訴 (93年度偵字第
4217號、第6006號、第7370號、第7925號、第8603號)， 本院判
決如下：
    主  文
己○○共同意圖為自己不法所有，以恐嚇使人將本人之物交付，
累犯，處有期徒刑壹年。
    事  實
一、己○○（原名劉家錩）於民國88、89年間，曾因竊盜及妨害
    自由等案件，分別經法院判處有期徒刑1 年8 月及7 月，嗣
    定應執行刑有期徒刑2 年1 月確定，又於90年間，因竊盜案
    件，經法院判處有期徒刑1 年6 月確定，上述各徒刑合併執
    行，已於92年2 月26日執行完畢。仍不思悔改，其與丁○○
    （已先行審結）係朋友關係，經丁○○告知戊○○、丙○○
    （均已先行審結）及丁○○三人於93年7 月15日下午2 時，
    在彰化縣溪湖鎮○○街111 號旁，共同竊得甲○○所有車號
    5 Ｎ-2765 號自用小客車，其等欲以該車勒贖車主，己○○
    乃起意加入恐嚇犯行，並與丁○○、戊○○及丙○○共同基
    於意圖為自己不法所有之犯意聯絡，先由己○○撥打甲○○
    之行動電話，要求給付新台幣（下同）2 萬元贖車，甲○○
    認為金額過高，表示無法給付，己○○再以電話與丁○○商
    議後，復由丁○○打電話向甲○○要求給付1 萬5 千元，並
    指定匯入其向不詳真實姓名綽號「小鍾」（音譯）之成年男
    子借得之人頭帳戶內（該帳戶名稱：藍永材，設於彰化銀行
    員林分行，帳號：000-0000-00-0000-0000）， 甲○○因畏
    懼車輛無法取回，乃依指示匯入贖款，惟該車至今仍未尋獲
    。經警方依法監聽丁○○之通話，而循線查悉上情。
二、案經彰化縣警察局員林分局報請台灣彰化地方法院檢察署檢
    察官偵查起訴。
    理  由
一、訊據被告己○○固坦承其曾與被告丁○○談論有關恐嚇被害
    人甲○○之事，惟矢口否認實施恐嚇犯行，辯稱：被告丁○○有要求伊打電話恐嚇被害人甲○○，但伊工作忙碌而沒有
    撥打，監聽內容所談論者則是有關另一個被害人的事情，不
    是指被害人甲○○云云。惟查：被害人甲○○於警詢時證
    稱：「我遭竊之自小客車車牌為5 Ｎ-2765 號，廠牌為
    NISSAN ， 綠色，排氣量1995CC。於93年7 月15日下午2 時
    ，在彰化縣溪湖鎮○○街111 號旁遭竊」、「我所有之自小
    客車遭竊後，於93年7 月16日15時許（正確時間忘記），一
    名自稱綽號『阿明』之男子，以公共電話撥打我行動電話，
    跟我說我遭竊之小客車在他手上，如要贖回該車，需付款新
    台幣2 萬元，我就跟歹徒說，我沒那麼多錢，我只有1 萬5
    千元，歹徒就答應我如付1 萬5 千元給他們就會將我遭竊之
    車子還我，於93 年7月17日上午11時許（正確時間忘記），
    該名自稱綽號『阿明』之男子，但該名男子不是之前打電話
    給我之歹徒，恐嚇我需要付贖金1 萬元給他們，後來歹徒叫
    我匯款1 萬5 千元到歹徒所指定之彰化銀行員林分行，帳號
    ：000-0000-00-00 00-0000號，我就於93年7 月17日12時2
    分許，以提款機轉帳方式，匯款1 萬5 千元給歹徒」等語，
    並有車輛竊盜失竊資料個別查詢報表在卷可稽。被告丁○○
    、戊○○及丙○○均坦承上述車輛係其等共同竊盜取得，有
    其三人之審理筆錄可資參佐。被告己○○於93年7 月16日
    曾打電話與被告丁○○連絡，談話內容如下：「【丁○○】
    ：你有把另一台車主電話拿走了嗎？【己○○】：沒有。【
    丁○○】：李金龍那台車主電話。【己○○】：那台車被害
    人不付錢，我有打電話，結果那台『阿富』亂停，結果不見
    了，不然你再打打看。【丁○○】：你電話給我。【己○○
    】：我丟掉了，『阿富』那裡不是有名片。【丁○○】：好
    啦，我找看看。【己○○】：那台是台中的嗎？【丁○○】
    ：對。【己○○】：你不要一次要求太多，我只開價2 萬，
    對方就不付。【丁○○】：沒關係，我會說」等語，此有電
    話0000000000號之監聽譯文在卷可參。被告己○○、丁○○
    均坦承彼此曾有上述交談內容，再對照前述被害人甲○○之
    證詞提及其先後接獲二名不同之歹徒打電話恐嚇，一開始要
    求給付2 萬元，伊表示無法給付，再降為1 萬5 千元，均與
    被告己○○、丁○○之對話內容相符，且被害人甲○○遭恐
    嚇之日期為93年7 月16 ， 與前述監聽發現被告己○○、丁○○之談話日期相符，應認對話中所提及之「李金龍」，係
    「甲○○」之口誤，而監聽譯文中被告己○○表示「我只開
    價2 萬，對方就不付」等語，足證其確實曾經撥打恐嚇電話
    。至被告己○○辯稱：被告丁○○有要求伊打電話，但伊工
    作忙碌沒有打電話，又不知如何拒絕他，方騙他有打電話，
    及該通電話所談論者是另一台車云云，均顯係事後卸責之詞
    ，不足採信。綜上，本件事證明確，被告己○○犯行堪以認
    定。
二、核被告己○○所為，係犯刑法第346 條第1 項之恐嚇取財罪
    。被告己○○撥打電話恐嚇被害人，顯已參與恐嚇之構成要
    件行為，而分擔部分犯行，且主觀上與被告丁○○、丙○○
    、戊○○等人同有恐嚇犯意之聯絡，自屬共同正犯。起訴書
    認被告己○○部分僅係幫助犯，容有誤會。另查被告己○○
    於88、89年間，因竊盜及妨害自由等案件，分別經法院判處
    有期徒刑1 年8 月及7 月，嗣定應執行刑有期徒刑2 年1 月
    確定，又於90年間，因竊盜案件，經法院判處有期徒刑1 年
    6 月確定，經合併執行，已於92年2 月26日執行完畢等情，
    有台灣高等法院被告全國前案紀錄表在卷可稽，其於有期徒
    刑執行完畢五年內，再犯本件有期徒刑以上之罪，為累犯，
    應依法加重其刑。爰審酌被害人甲○○遭恐嚇取財所受之損
    害、被告己○○打電話恐嚇車主之犯罪手段，及其矢口否認
    犯行，態度不佳，且前有多次竊盜前科，素行亦非良好等一
    切情狀，量處如主文所示之刑，以示儆懲。
據上論斷，應依刑事訴訟法第299 條第1 項前段，刑法第28條、
第346 條第1 項、第47條，罰金罰鍰提高標準條例第1 條前段，
判決如主文。
本案經檢察官乙○○到庭執行職務。
中　　華　　民　　國　　94　　年　　6 　　月　　28　　日
                  刑事第三庭    審判長法  官  余仕明
                                      法  官  簡婉倫
                                      法  官  黃玉齡
以上正本證明與原本無異。
如不服本判決，應於判決送達後10日內，向本院提出上訴狀（須
附繕本），上訴於台灣高等法院台中分院。
告訴人或被害人對於判決如有不服具備理由請求檢察官上訴者，
其上訴期間之計算係以檢察官收受判決正本之日為準。
中　　華　　民　　國　　94　　年　　6 　　月　　28　　日
                                      書記官  林怡吟
附錄本案論罪科刑法條全文：
中華民國刑法第346條
意圖為自己或第三人不法之所有，以恐嚇使人將本人或第三人
  之物交付者，處六月以上五年以下有期徒刑，得併科一千元以
  下罰金。
以前項方法得財產上不法之利益，或使第三人得之者，亦同。
前二項之未遂犯罰之。
